# 求助陈版，关于资产出售业务的账务处理

提问人：二回三 时间：2022-11-24 10:01:00
A房地产公司将A房子出售给B公司（B公司为保障住房公司），B公司支付给A公司售房款，B公司支付的售房款是其取得的借款，利息实际由A公司支付给B公司;然后双方约定保障房运营由A公司负责，B公司支付管理费给A公司，住房租金收入归B,后期房子出售所得扣除B公司的成本后收益归A.请问，A公司出售房子时是否属于销售商品，支付的利息怎么处理，后续收益返还给A公司的时候怎么处理

回答人：chenyiwei
该交易中，A并未丧失对商品（房产）的控制权，应视为以房产为抵押从B获取融资处理。在A将房产交付给B时不能确认收入，收到B支付的款项确认为金融负债。支付的利息也确认为A自身的利息支出。